臺灣高等法院臺中分院刑事裁定　　　　　　　　　　九十三年度交抗字第六四四號
　　抗　告　人
　　即受處分人　甲○○
右列抗告人因違反道路交通管理處罰條例聲明異議案件，不服臺灣苗栗地方法院中華
民國九十三年八月三十一日所為裁定（九十三年度交聲字第二○號）提起抗告，本院
裁定如左：
    主　　  文
抗告駁回。
    理  　　由
一、本件抗告意旨略以：抗告人即受處分人甲○○於民國九十二年十一月二十日十時
    許，搭乘車牌號碼二Ｆ─三四二一號自用小貨車，行經台十三線龍騰段時，經警
    攔查舉發未繫安全帶，而被開單裁罰。抗告人當日未繫安全帶坐於乘客座，車子
    是由伊所僱用之工人駕駛，伊當時未看舉發通知單之內容而簽名，並非承認伊係
    駕駛，故事後又於九十三年二月五日以伊當日「無照駕駛」而再裁罰新台幣（下
    同）八千四百元，顯有誤會云云。
二、按「汽車駕駛人，有左列情形之一者，處新臺幣六千元以上一萬二千元以下罰鍰
    ，並當場禁止其駕駛及扣留其車輛牌照：一  未領有駕駛執照駕車者。‧‧‧」
    道路交通管理處罰條例第二十一條第一項第一款定有明文。
三、經查：本件抗告人甲○○於九十二年十一月二十日十時許，駕駛車牌號碼二Ｆ─
    三四二一號自用小貨車，行經台十三線龍騰段時，經警攔查舉發「駕車未繫安全
    帶」；另經交通部公路局新竹區監理所（以下簡稱新竹監理所）事後以電腦查知
    其為「無考領駕照之人」，而依違反道路交通管理事件統一裁罰基準及處理細則
    第六條規定，於九十二年十二月四日逕行掣單舉發異議人「無照駕駛」，嗣於九
    十三年二月五日，依違反道路交通管理處罰條例第二十一條第一項第一款規定，
    裁處異議人罰鍰八千四百元等情，有新竹監理所竹監六字第000000000
    號舉發通知單、竹監苗字第裁五四─000000000號裁決書附於原審卷可
    稽（見原審卷第七頁、第八頁）。次查：證人賴光輝即舉發本件違規事實之員警
    於原審到庭結證稱：「（法官問：當時是否異議人駕車？）答：是的，我們是開
    駕駛人的罰單，當時我們是二個人巡邏，我們是先開駕駛，如果乘客沒有繫安全
    帶，我們會註記在旁。」等語甚明（參見原審卷第十七頁、第十八頁九十三年三
    月十日訊問筆錄）。佐以九十二年十一月二十日苗縣警交字第Ｆ0000000
    0舉發通知單駕駛人欄確實記載為「甲○○」，違規事實欄則記載「駕車未繫安
    全帶」，其上完全未見「乘客未繫安全帶」之註記，有該舉發通知單一紙附於原
    審卷足憑，益足以證明證人賴光輝所證當天確係抗告人駕車非虛。況證人賴光輝
    與抗告人素無仇隙，衡情當無甘冒偽證之重罪而任意誣指抗告人之必要。再查：
    員警開單舉發駕駛人違規事實（本件員警原僅以駕車未繫安全帶舉發）後，除將
    舉發通知單由違規人簽收外，並將該通知單送交監理機關就違規事實裁決，監理
    機關於裁決前，依慣例均會以電腦查詢違規駕駛人是否為無照駕駛，倘經察覺為
    無照駕駛，則會主動掣發舉發通知單逕行告發，違反道路交通管理事件統一裁罰
    基準及處理細則第六條亦有明定，此從新竹監理所舉發通知單違規事實欄所載：
    「依第Ｆ00000000違反道路交通管理事件通知單，另單告發無照駕駛」
    等語即可窺知，有該舉發通知單附於原審卷可稽，足見抗告人無照駕駛係新竹監
    理所承辦人員主動發覺，而非員警賴光輝所舉發，是抗告人以員警賴光輝舉發其
    無照駕駛，顯有誤會。
四、綜上所述，本件抗告人無照駕駛之違規事實至堪認定。從而裁罰機關據以裁罰，
    即無不合，原審因而駁回其異議，即無不當。抗告意旨仍執前詞否認違規，而指
    摘原裁定不當，為無理由，應予駁回。
據上論斷，應依道路交通案件處理辦法第二十六條、刑事訴訟法第四百十二條，裁定
如主文。
中      華      民      國　    九十三     年     十      月   二十七 　日
                                臺灣高等法院臺中分院交通法庭
                                    審判長法  官  林  照  明
                                      　  法　官  吳　重　政
                                      　　法　官  唐　光　義
右正本證明與原本無異。
不得再抗告。
　　　　　　　　　　　　　　　　　　　　　書記官  王  麗  珍
中      華      民      國　    九十三     年    十一     月     二 　　日
                                                                        Ｒ
